# 请教各位，拟上市公司向个人借款

提问人：heshoucheng 时间：2017-12-24 16:19:17
企业向个人借款并支付较高利息。 除考虑利息支出税前扣税风险外，还存在哪些风险？

回答人：chenyiwei
资金拆借本身的合规性、利息的公允性（是否过高或过低）、是否可能涉及纠纷和诉讼等。